# 请教陈版，关于委托加工的问题

提问人：墨墨 1990 时间：2017-12-20 00:02:30
某一项目，被审单位同时存在下列 2 种情况 1.按委托加工处理：甲公司将外购的A材料委托乙公司加工成B，支付固定的加工费 2.按购销处理：甲公司将外购的A材料销售给乙公司，又从乙公司采购B产品，采购B产品的价格按照A材料的销售价格进行加成，双方签订正常的购销合同、单据齐全(有可能乙公司未将A材料加工成B产品前先将部分自有库存的B产品销售给甲) 针对上述 2 种情况，能否同时存在？如果不能是否一定要按照委托加工的方式处理?

回答人：chenyiwei
理论上，针对不同的产品，签订权利和义务不同的合同，可能会存在两种方式并存的情况。但要关注后一种购销模式下，原材料所有权上的风险和报酬以及控制权是否仍未转移到其买方（受托方），从而在经济实质上仍属于委托加工，避免虚增收入规模和期末未实现毛利。